臺灣高雄地方法院刑事裁定
111年度聲字第329號
聲  請  人  臺灣高雄地方檢察署檢察官
受  刑  人  張堤堰



上列聲請人因受刑人數罪併罰有二裁判以上，聲請定其應執行之
刑（111年度執聲字第230號），本院裁定如下：
    主  文
張堤堰犯如附表所示之罪，共貳拾貳罪，所處各如附表所示之刑
，應執行有期徒刑伍年陸月。
    理  由
一、聲請意旨略以：受刑人張堤堰因犯如附表所示之罪，先後經
    判決確定如附表，應依刑法第50條、第53條及第51條第5款
    規定，定其應執行之刑，爰依刑事訴訟法第477條第1項規定
    聲請裁定其應執行刑等語。
二、按裁判確定前犯數罪者，併合處罰之；數罪併罰，有2裁判
    以上者，依第51條之規定，定其應執行之刑；數罪併罰，分
    別宣告其罪之刑，宣告多數有期徒刑者，於各刑中之最長期
    以上，各刑合併之刑期以下，定其刑期，但不得逾30年，刑
    法第50條第1項本文、第53條、第51條第5款分別定有明文。
    又法律上屬於自由裁量之事項，有其外部性界限及內部性界
    限，並非概無拘束。依據法律之具體規定，法院應在其範圍
    選擇為適當之裁判者，為外部性界限；而法院為裁判時，應
    考量法律之目的，及法律秩序之理念所在者，為內部性界限
    。法院為裁判時，二者均不得有所踰越，是數罪併罰，有二
    裁判以上，定其應執行之刑時，固屬法院自由裁量之事項，
    然仍應受前揭外部性界限及內部性界限之拘束。
三、經查，本件受刑人因犯如附表所示之各罪，先後經法院判處
    如附表所示之刑，並於如附表所示之日期分別確定在案，其
    中附表編號1至9等罪，經本院110年度聲字第2688號裁定定
    應執行有期徒刑5年2月確定等情，有臺灣高等法院被告前案
    紀錄表及各該刑事裁判書在卷可稽，是檢察官聲請定其應執
    行之刑，本院審核認聲請為正當。揆諸前揭說明，本院自可
    就附表所示之罪更定應執行刑，且不得逾越刑法第51條第5
    款所定法律之外部界限，即不得重於附表所示各罪宣告刑之
    總和（有期徒刑24年8月），亦應受內部界限之拘束，即不
    得重於附表業經合併定其應執行刑之總和（有期徒刑6年3月
    ）。準此，本院考量受刑人所犯各罪均為加重詐欺取財罪（
    共22罪），罪質相同，且犯罪時間介於民國109年3月18日至
    109年3月31日間，再兼衡受刑人請求從輕量刑之意見（詳執
    行卷），並斟酌受刑人為84年次，日後尚有賦歸社會之需，
    及權衡數罪併罰所生之邊際效應與痛苦程度等情，爰定其應
    執行刑如主文。
四、依刑事訴訟法第477條第1項，刑法第53條、第51條第5款，
    裁定如主文。
中　　華　　民　　國　　111 　年　　3 　　月　　22　　日
                  刑事第八庭    法　官  黃傳堯
以上正本證明與原本無異。
如不服本裁定，應於送達後5日內，向本院提出抗告狀。
中　　華　　民　　國　　111 　年　　3 　　月　　22　　日
                                書記官  黃振羽
附表：
編號 罪名     宣告刑   犯罪日期（民國）         最後事實審            確定判決    備註      法院、案號   判決日期  法院、案號   確定日期  1 加重詐欺取財罪 有期徒刑1年4月 109年3月23日 本院109年度審金訴字第94號 110年1月19日 本院109年度審金訴字第94號 110年2月24日 高雄地檢110年度執字第2387號 2 同上 ①有期徒刑1年2月 ②有期徒刑1年2月 ③有期徒刑1年2月 ①109年3月28日 ②109年3月28日 ③109年3月31日 同上 同上 同上 同上 同上 3 同上 ①有期徒刑1年 　 ②有期徒刑1年 ①109年3月28日 ②109年3月31日 同上 同上 同上 同上 同上 4 同上 有期徒刑1年5月  109年3月18日 橋頭地院109年度訴字第304號、金訴字第18、19、23號 110年1月6日 橋頭地院109年度訴字第304號、金訴字第18、19、23號 110年3月22日 橋頭地檢110年度執字第1654號 5 同上 ①有期徒刑1年3月 ②有期徒刑1年3月 ③有期徒刑1年3月 ④有期徒刑1年3月 ⑤有期徒刑1年3月 ①109年3月18日　 ②109年3月18日 ③109年3月24日 ④109年3月28日 ⑤109年3月30日 同上 同上 同上 同上 同上 6 同上 ①有期徒刑1年2月 ②有期徒刑1年2月 ③有期徒刑1年2月 ①109年3月24日 ②109年3月28日 ③109年3月30日 同上 同上 同上 同上 同上 7 同上 ①有期徒刑1年1月 ②有期徒刑1年1月 ③有期徒刑1年1月 ④有期徒刑1年1月 ①109年3月18日　 ②109年3月25日 ③109年3月28日 ④109年3月30日 同上 同上 同上 同上 同上 8 同上 有期徒刑1年2月 109年3月30日 屏東地院110年度訴字第179號 110年5月31日 屏東地院110年度訴字第179號 110年7月14日 屏東地檢110年度執字第3762號 9 同上 同上 同上 本院110年度審金訴字第210號 110年9月30日 本院110年度審金訴字第210號 110年11月3日 高雄地檢110年度執字第7869號 10 同上 有期徒刑1年1月 同上 本院110年度金訴字第93號 110年12月30日 本院110年度金訴字第93號 111年2月9日 高雄地檢111年度執字第1307號 編號1至9曾經本院110年度聲字第2688號裁定應執行有期徒刑5年2月確定【高雄地檢111年度執更字第248號】。